【裁判字號】    99,審訴,1912
【裁判日期】    990507
【裁判案由】    債務人異議之訴
【裁判全文】
臺灣臺北地方法院民事裁定            99年度審訴字第1912號
原      告  甲○○
訴訟代理人  陳大俊律師
            張秀瑜律師
上列原告與被告彰化商業銀行股份有限公司間請求債務人異議之
訴事件，本院裁定如下：
    主  文
原告應於本裁定送達後五日內補繳裁判費新臺幣捌仟壹佰壹拾捌
元，逾期即駁回其訴。
    理  由
一、按原告之訴有起訴不合程式或不備其他要件之情形者，依其
    情形可以補正經審判長定期間命其補正而不補正者，法院應
    以裁定駁回之。又提起民事訴訟，應依民事訴訟法規定繳納
    裁判費，此為必須具備之程式。次按訴訟標的之價額，由法
    院核定。民事訴訟法第249 條第1 項、第77條之1 第1 項分
    別定有明文。再按債務人異議之訴之訴訟標的為該債務人之
    異議權，法院核定此訴訟標的之金額或價額，應以該債務人
    本於此項異議權，請求排除強制執行所有之利益為準。
二、本件原告起訴主張，訴外人王政卿於民國79年5 月16日向被
    告承租門牌號碼基隆市○○路11號之房屋，由原告擔任王政
    卿之連帶保證人，嗣因租賃契約期間屆滿，王政卿未將租賃
    物返還，且積欠被告租金，被告對王政卿及原告提起遷讓房
    屋及給付租金之訴訟，案經臺灣基隆地方法院以88年度簡上
    字第64號民事判決確定，被告據以向本院聲請強制執行（案
    號92年度執字第2263號），被告未就遷讓房屋部分聲請強制
    執行，僅就王政卿積欠相當於租金之不當得利及違約金暨訴
    訟費用共計新台幣（下同）2,932,574 元聲請強制執行。惟
    原告至99年2 月4 日，已清償被告共計2,113,333 元，又被
    告於98年9 月8 日始聲請法院執行遷讓房屋及給付自92 年1
    月19日相當於租金之不當得利及違約金（案號98年度司執助
    字第6230號，併入92年度執字第2263號），並再度查扣原告
    之薪資及存款，實有違誠實信用法則，其怠於對王政卿執行
    遷讓房屋，致原告負擔連帶清償責任，且被告請求相當於租
    金之不當得利及違約金之權利，已罹於5 年消滅時效。爰依
    強制執行法第14條第1 項規定，起訴請求撤銷本院98年度司
    執助字第6230號執行事件對原告之強制執行程序。則本件訴
    訟標的之價額，依原告本於其異議權請求排除強制執行所有
    之利益，核定為2,932,574 元，應徵第一審裁判費30,106元
    ，原告僅繳納21,988元，尚欠8,118 元。茲依民事訴訟法第
    249 條第1 項但書之規定，限原告於收受本裁定送達5 日內
    補繳，如未依期補正，即駁回原告之訴。
三、依法裁定如主文。
中    華    民    國    99    年    5    月    7      日
                  民事第六庭   法  官  劉又菁
以上為正本係照原本作成
對於本裁定關於核定訴訟標的價額部分如有不服，應於送達後10
日內向本院提出抗告狀，並繳納抗告費新台幣1,000元。
中    華    民    國    99    年    5     月    10    日
                               書記官  潘惠梅

司法院資訊處製作；財團法人民間司法改革基金會備份。
